【裁判字號】    95,建,107
【裁判日期】    951214
【裁判案由】    清償債務
【裁判全文】
臺灣高雄地方法院民事裁定               95年度建字第107號
原      告  乙○○
訴訟代理人  樓嘉君律師
被      告  建台水泥股份有限公司
法定代理人  甲○○
上列當事人間請求清償債務事件，本院裁定如下：
    主      文
本件移送於臺灣臺北地方法院。
    理      由
一、按訴訟之全部或一部，法院認為無管轄權者，依原告聲請或
    依職權以裁定移送於其管轄法院。又當事人得以合意定第一
    審管轄法院，但以關於由一定法律關係而生之訴訟為限，此
    合意，應以文書證之，民事訴法第28條第1 項、第24條分別
    定有明文。次按債權讓與係以移轉特定債權為標的之契約，
    其受讓人固僅受讓債權，而非承受契約當事人之地位，惟對
    於債之同一性不生影響，因此附隨於原債權之抗辯權，亦不
    因債權之讓與而喪失。且所謂得對抗讓與人之事由，不獨實
    體法上之抗辯，訴訟法上之抗辯亦包括在內，如合意管轄之
    抗辯及仲裁契約之抗辯等，有最高法院87年度台抗字第630
    號民事裁定可資參照。
二、原告告主張：訴外人全急企業股份有限公司（下稱全急公司
    ）與被告簽訂「友成私有地及相連國有地儲礦場高程61-18
    公尺排水及植生綠化工程」承攬合約書、「駱駝山儲礦場高
    程15-35 公尺排水及植生綠化工程」承攬合約書，承攬被告
    公司之綠化工程，分別於民國94年及95年4 月間完工，而訴
    外人全急公司業於93年5 月17日將其依上開2 份承攬合約對
    被告之新台幣（下同）10,784,400元債權讓與原告，為此本
    於債權讓與及上開2 份承攬契合約之法律關係，請求被告給
    付10,784,400元，及自起訴狀繕本送達之翌日起至清償日止
    按年息5 ％計算之利息等語。惟查，被告與訴外人全急公司
    所簽訂之上述「友成私有地及相連國有地儲礦場高程61-18
    公尺排水及植生綠化工程」承攬合約書及「駱駝山儲礦場高
    程15-35 公尺排水及植生綠化工程」承攬合約書中之承攬條
    件第10條第1 項均約定：「本合約遇有爭議，雙方合意以臺
    灣臺北地方法院為第一審管轄法院」等語，有此2 份工程承
    攬合約書在卷可稽。原告既為債權受讓人，揆諸前開說明，
    被告與訴外人全急公司間合意管轄條款之效力自及於原告，
    是本件應由臺灣臺北地方法院管轄，茲原告誤向無管轄權之
    本院起訴，顯係違誤，爰依職權將本件移送於該管轄法院。
三、依民事訴訟法第28條第1項，裁定如主文。
中    華    民    國    95    年    12    月    14    日
                  民事第三庭  審判長法  官  鄭月霞
                                    法  官  伍逸康
                                    法  官  洪培睿
上為正本係照原本作成。
如對本裁定抗告須於裁定送達後10日內向本院提出抗告狀，並繳
納裁判費新台幣1,000元。
中    華    民    國    95    年    12    月    14    日
                                    書記官  林慧君


司法院資訊處製作；財團法人民間司法改革基金會備份。
